臺灣新北地方法院刑事判決
111年度易字第654號
聲  請  人  臺灣新北地方檢察署檢察官
被      告  郎玉麟




上列被告因詐欺案件，經檢察官聲請以簡易判決處刑（110年度
偵字第28241號），本院認不宜以簡易判決處刑（原受理案號：1
11年度簡字第1348號），改依通常程序審理，判決如下：
    主  文
本件免訴。
    理  由
一、聲請簡易判決處刑意旨略以：被告郎玉麟明知依一般社會生
    活之通常經驗，本可預見將手機門號提供不相識之人使用，
    可能幫助犯罪集團作為不法收取他人款項之用，竟仍不違其
    本意，基於幫助詐欺之不確定故意，以不詳方式將其申設之
    手機門號0000000000號（下稱本案門號）提供犯罪集團，表
    示容任該詐騙集團使用上開門號，供作詐欺使用，藉以幫助
    該人所屬詐騙集團成員從事詐欺取財之犯行，由犯罪集團成
    員於民國109年12月22日，意圖為自己不法之所有，基於詐
    欺取財之犯意，以不詳方式取得上開手機門號，隨即在大聲
    公行動股份有限公司開發之停車麻吉付APP註冊後，再以上
    開手機門號綁定車牌號碼0000-00號、BFM-0173號（車主張
    智堯已於110年1月22日報警該車於109年11月18日失竊，且
    於110年2月7日尋獲）及信用卡卡號0000000000000000號，
    並於附表所示之時間5筆消費新臺幣（下同）共5,282元。因
    認被告涉犯刑法第30條第1項前段、第339條第1項之幫助詐
    欺取財罪嫌等語。
二、按案件曾經判決確定者，應諭知免訴之判決，並得不經言詞
    辯論為之；檢察官聲請以簡易判決處刑之案件，經法院認為
    應為免訴判決之諭知者，應適用通常程序審判之，刑事訴訟
    法第302第1款、第307條、第451條之1第4項第3款、第452條
    分別定有明文。次按訴訟法上所謂一事不再理之原則，關於
    實質上一罪或裁判上一罪，均有其適用（最高法院60年台非
    字第77號判例意旨參照）。又按同一案件，經法院為本案之
    判決確定，依一事不再理之原則，不許再為訴訟之客體，更
    受實體上裁判；實質上或裁判上一罪之案件，檢察官雖僅就
    其一部起訴，依刑事訴訟法第267條規定，其效力及於全部
    ，法院亦得就全部犯罪事實加以審判，故法院雖僅就其一部
    判決確定，其既判力仍及於全部，未經判決部分之犯罪事實
    ，其起訴權歸於消滅，不得再為訴訟之客體；倘檢察官再就
    該部分提起公訴，法院得不經實體審認，即依起訴書記載之
    事實，逕認係裁判上一罪，予以免訴之判決（最高法院87年
    度台上字第651號判決意旨參照）。
三、經查：
  ㈠被告基於幫助詐欺取財之不確定故意，於109年12月間某時，
    在臺北市萬華區昆明街某處，將其所申辦之行動電話門號00
    00000000號、0000000000號之SIM卡2只（下稱前案2門號）
    ，同時交付與自稱「陸柏昇」之成年男子及所屬詐欺集團成
    員使用。嗣詐欺集團成員取得上開門號後，即意圖為自己不
    法之所有，以上開門號進行認證後，以刷卡方式分別於109
    年12月22日、同年月25日向展雋創意股份有限公司；於110
    年4月7日、同年月8日、同年月10日向寶利拾股份有限公司
    購買貨品，致上開公司均陷於錯誤，分別依其提供之地址將
    貨品送達之犯罪事實，業經臺灣新北地方檢察署檢察官以11
    0年度偵字第32798號提起公訴，嗣經本院於110年12月29日
    以110年度審易字第1871號判處有期徒刑3月，並於111年2月
    9日判決確定在案（下稱前案）等情，有上開判決書及臺灣
    高等法院被告前案紀錄表各1份在卷可稽。
  ㈡被告於偵查中供稱：本案門號是我申請的，我交給真實姓名
    不詳綽號「小路」的朋友，我當時申辦大概3、4個門號等語
    （見偵卷第86頁及背面）；於另案偵查中供稱：我於109年1
    2月中旬在臺北市○○區○○街00○0號地下室將林彥宏申辦之門
    號0000000000號，與我的門號0000000000號一起交給「陸伯
    升」等語（見本院簡字卷第70頁）；於前案警詢時供稱：我
    的門號0000000000號交給林益民的弟弟「阿路」（音譯）使
    用等語（見本院簡字卷第86頁）；於前案偵查中供稱：門號
    0000000000號、0000000000號的SIM卡被一個叫「小路」的
    人借去了，我只有交門號給外號「小陸」的「陸柏昇」，前
    案2門號我確定是同一時間、地點交給「陸柏昇」，應該是1
    09年年底等語（見本院簡字卷第79、91頁）；於前案準備程
    序時供稱：我是把前案2門號交給「陸柏昇」，是差不多時
    間交付，應該是同時交付等語（見本院簡字卷第74頁）；於
    本院訊問時供稱：本案門號是跟其他門號一起交給「陸柏昇
    」的，我只有交一次門號給「陸柏昇」，「小陸」就是「陸
    柏昇」，我不認識其他叫「小陸」的人，偵查筆錄的「小路
    」是打錯的等語（見本院簡字卷第100頁）。參以本案門號
    係於109年11月27日申辦，有通聯調閱查詢單1份在卷可佐（
    見偵卷第19頁），且本案告訴人受詐騙時間與前案告訴人展
    雋創意股份有限公司受詐騙時間同為109年12月間，且詐騙
    手法雷同，足認被告係基於同一交付原因及目的下，於109
    年12月間某時，在臺北市○○區○○街○○○○○○號與前案2門號SIM
    卡同時交付與「陸柏昇」，而容任「陸柏昇」及其所屬詐欺
    集團成員使用上開門號，僅屬一個幫助行為，使該詐欺集團
    成員詐騙本案及前案告訴人，被告所為係以一行為觸犯數罪
    名之想像競合犯，是本案及前案應為裁判上一罪之同一案件
    ，前案既經法院判決確定，則本案應為前案確定判決效力所
    及，自不得再行訴追，依上開說明，本案爰不經言詞辯論，
    逕為諭知免訴之判決。
四、據上論斷，應依刑事訴訟法第452條、第302條第1款、第307
    條，判決如主文。
中　　華　　民　　國　　111　　年　   8　　月　  18 　日
                  刑事第二十七庭　審判長法  官　張誌洋 
                                      　法  官　陳明珠
                                      　法　官　莊婷羽
上列正本證明與原本無異。
如不服本判決，應於判決送達後20日內敘明上訴理由，向本院提
出上訴狀 (應附繕本) ，上訴於臺灣高等法院。其未敘述上訴理
由者，應於上訴期間屆滿後20日內向本院補提理由書「切勿逕送
上級法院」。
                                        書記官  李奕成
中　　華　　民　　國　　111 　年　　8 　　月　　23　　日
附表
編號 消費日期 車牌 綁定門號 消費金額 1 109年12月22日 2550-DR號 0000000000 500元 2 109年12月22日 BFM-0173號 0000000000 975元 3 109年12月23日 BFM-0173號 0000000000 1000元 4 109年12月24日 BFM-0173號 0000000000 1000元 5 109年12月26日 BFM-0173號 0000000000 1807元    損失共計 5282